【裁判字號】    98,訴,766
【裁判日期】    980904
【裁判案由】    毒品危害防制條例
【裁判全文】
臺灣基隆地方法院刑事判決        98年度訴字第766號
公  訴  人  臺灣基隆地方法院檢察署檢察官
被      告  甲○○
上列被告因毒品危害防制條例案件，經檢察官提起公訴（98年度
毒偵字第972號），並經本院合議庭裁定由受命法官獨任進行簡
式審判程序，判決如下：
    主      文
甲○○施用第一級毒品，累犯，處有期徒刑玖月。
扣案之第一級毒品海洛因驗餘淨重零點參壹零肆公克（併同難以
完全析離之包裝袋壹只）沒收銷燬之。
    事實及理由
一、本件犯罪事實應補充：「甲○○於民國98年5月14日下午2時
    許，在基隆市八堵加油站之廁所內，以將第一、二級毒品海
    洛因、安非他命置入針筒內摻水混合後注射手臂之方式，施
    用第一、二級毒品海洛因、安非他命（起訴書誤載其於98年
    5 月14日下午2、3時許，在基隆市八堵加油站之廁所內，以
    針筒注射方式，施用毒品海洛因；另於98年5月16日晚上8時
    許為警採尿往前回溯96小時內之某時許，在不詳處所，以不
    詳方式，施用毒品安非他命。此部分業據蒞庭檢察官當庭更
    正）。」、證據應補充：「被告於本院準備程序及審判程序
    之自白。」、應適用之法條應補充：「被告持有第一、二級
    毒品海洛因、安非他命係供施用，其持有之低度行為均為施
    用之高度行為所吸收，均不另論罪。被告以一施用行為，同
    時施用第一、二級毒品海洛因、安非他命，為想像競合犯，
    應從一重之施用第一級毒品罪處斷，起訴書認為係屬分論併
    罰關係，尚有誤會，附此說明。扣案之第一級毒品海洛因驗
    餘淨重0.3104公克（併同難以析離之包裝袋1只），為查獲
    之毒品（蓋無論以何種方式分離包裝袋與其內裝之毒品，包
    裝袋內均會有極微量毒品殘留，故上述包裝袋應整體視為查
    獲毒品，一併依前揭規定宣告沒收銷燬之，參見最高法院95
    年度臺上字第3739號、第7354號判決），不問屬於犯人與否
    ，應依毒品危害防制條例第18條第1項前段宣告沒收銷燬之
    。」外，餘均引用如附件檢察官起訴書之記載。
二、據上論斷，應依刑事訴訟法第273條之1第1項、第284條之1
    、第299條第1項前段、第310條之2、第454條第2項，毒品危
    害防制條例第10條第1項、第23條第2項、第18條第1項前段
    ，刑法第11條前段、第55條、第47條第1項，判決如主文。
本案經檢察官張志明到庭執行職務。
中    華    民    國    98    年    9     月    4     日
                  刑事第四庭法  官    何怡穎
以上正本證明與原本無異。
如不服本判決應於收受送達後10日內向本院提出上訴書狀，並應
敘述具體理由；其未敘述上訴理由者，應於上訴期間屆滿後20日
內向本院補提理由書 (均須按他造當事人之人數附繕本)「切勿
逕送上級法院」。
中    華    民    國    98    年    9     月    4     日
                            書記官    鄭梅君
附錄本案論罪科刑法條：
毒品危害防制條例第10條
施用第一級毒品者，處 6 月以上 5 年以下有期徒刑。
施用第二級毒品者，處 3 年以下有期徒刑。
附件：
臺灣基隆地方法院檢察署檢察官起訴書
                                     98年度毒偵字第972號
    被      告  甲○○  男  40歲（民國○○年○月○日生）
                        住基隆市○○區○○路34號
                        國民身分證統一編號：Ｚ000000000號
上列被告因違反毒品危害防制條例案件，業經偵查終結，認應提
起公訴，茲敘述犯罪事實、證據並所犯法條如下：
        犯罪事實
一、甲○○前因施用毒品案件，先後二次經裁定送觀察、勒戒後
    ，均認無繼續施用毒品之傾向，分別於由臺灣桃園地方法院
    檢察署檢察官於民國87年11月6日以87年度偵字23503號，及
    本署檢察官於91年7月12日以91年度毒偵字第518號為不起訴
    處分確定；復因施用第一級毒品案件，經送強制戒治（業於
    93年1月9日因毒品危害防制條例修正報結），由本署檢察官
    以91年度毒偵字第1019號提起公訴，經臺灣基隆地方法院以
    91年度訴字第618號判決，判處有期徒刑10月確定，於94 年
    3月8日縮刑期滿執行完畢。詎其仍未戒除毒癮，復基於施用
    第一級毒品海洛因之犯意，於98年5 月14日下午2、3時許，
    在基隆市八堵加油站之廁所內，以針筒注射方式，施用毒品
    海洛因；另基於施用第二級毒品安非他命之犯意，於98 年5
    月16日晚上8 時許為警採尿往前回溯96小時內之某時許（扣
    除為警查獲之同日晚間7時許以後之經過時間） ，在不詳處
    所，以不詳方式，施用毒品安非他命。嗣於98年5 月16日晚
    間7 時許，在基隆市○○路與愛九路口處，因甲○○與陳家
    豪共乘機車，為警發現行跡可疑，而上前盤查，當場查獲甲
    ○○所有而丟置於地上之毒品海洛因1包 （淨重0.3110公克
    、驗餘淨重0.3104公克）扣案，經警採集甲○○尿液送驗結
    果，係呈海洛因之嗎啡陽性反應及安非他命類之陽性反應，
    始悉上情。
二、案經基隆市警察局第二分局報告偵辦。
        證據並所犯法條
一、業據被告甲○○僅坦承有施用毒品海洛因之事實，然查，被
    告為警查獲採尿送驗，以氣相層析質譜儀法鑑驗結果，係呈
    海洛因之嗎啡陽性反應及安非他命類之陽性反應，此有基隆
    市警察局第二分局偵辦毒品案件尿液檢體對照表及台灣尖端
    先進生技醫藥股份有限公司出具之濫用藥物檢驗報告（尿液
    檢體編號：98-2-173號） 各1份附卷可稽，堪信被告確於上
    揭時有施用毒品海洛因及毒品安非他命之事實。此外，並有
    上開扣押物品扣案可資佐證，復有不起訴書處分書、起訴書
    及刑案資料查註紀錄表在卷足憑，是被告所辯，不足採信，
    本件事證明確，被告犯行堪以認定。
二、核被告甲○○所為，係涉犯毒品危害防制條例第10條第1、2
    項之施用第一、二級毒品罪嫌。其所犯上開二罪，時間及犯
    意各別，罪名亦殊，請予以分論併罰。又被告曾受徒刑之執
    行完畢，有本署刑案資料查註紀錄表在卷可參，其於5 年以
    內，故意再犯本件有期徒刑以上之罪，為累犯，請依刑法第
    47 條第1項規定加重其刑。扣案之毒品，請依同條例第18條
    第1項前段規定宣告沒收並諭知銷燬。
三、依毒品危害防制條例第23條第2項、刑事訴訟法第251條第 1
    項提起公訴。
    此    致
臺灣基隆地方法院
中    華    民    國    98    年    6     月    24    日
                              檢察官  李  辛  茹
本件正本證明與原本無異
中    華    民    國    98    年    7     月    3     日
                              書記官  何  淑  貞
附錄所犯法條：
毒品危害防制條例第10條
    施用第一級毒品者，處 6 月以上 5 年以下有期徒刑。
    施用第二級毒品者，處 3 年以下有期徒刑。


司法院資訊處製作；財團法人民間司法改革基金會備份。
